【裁判字號】    99,智易,3
【裁判日期】    990331
【裁判案由】    違反著作權法
【裁判全文】
臺灣基隆地方法院刑事判決               99年度智易字第3號
公  訴  人  臺灣基隆地方法院檢察署檢察官
被      告  乙○○
上列被告因違反著作權法案件，經檢察官聲請以簡易判決處刑（
99年度偵字第174 號），本院認為不宜，改依通常程序進行審理
，並判決如下：
    主  文
本件公訴不受理。
    理  由
一、公訴即原聲請簡易判決處刑意旨詳如聲請書（即附件）之所
    載。
二、按告訴乃論之罪，告訴人於第一審辯論終結前得撤回告訴；
    又告訴經撤回者，應諭知不受理之判決，刑事訴訟法第二百
    三十八條第一項、第三百零三條第三款分別定有明文。
三、查本件被告乙○○被訴違反著作權法案件，公訴人認係觸犯
    著作權法第九十二條之罪嫌，依同法第一百條之規定，須告
    訴乃論。茲因告訴人社團法人中華音樂著作權協會業已撤回
    本案告訴（參見本院基隆簡易庭民國99年3 月30日訊問筆錄
    ），按諸首開說明，本件即應依刑事訴訟法第三百零三條第
    三款規定，為不受理判決之諭知；又本案既因告訴人撤回告
    訴，而查有刑事訴訟法第四百五十一條之一第四項但書所列
    不宜逕以簡易判決處刑之事由，爰職權改依通常程序進行審
    理，並不經言詞辯論，逕為諭知不受理之判決。
據上論斷，應依刑事訴訟法第四百五十二條、第二百八十四條之
一、第三百零三條第三款、第三百零七條，判決如主文。
中    華    民    國    99    年    3     月    31    日
                  刑事第四庭法  官  王慧惠
以上正本證明與原本無異。
如不服本判決應於收受送達後10日內向本院提出上訴書狀，並應
敘述具體理由；其未敘述上訴理由者，應於上訴期間屆滿後20日
內向本院補提理由書(均須按他造當事人之人數附繕本)「切勿逕
送上級法院」。
中    華    民    國    99    年    3     月    31    日
                            書記官  王一芳
附件：
臺灣基隆地方法院檢察署檢察官聲請簡易判決處刑書
                                       99年度偵字第174號
    被      告  乙○○  女  51歲（民國○○年○月○○日生）
                        籍設基隆市○○區○○路17巷24號
                        現居基隆市○○區○○路1之1號2樓
                        國民身分證統一編號：Ｚ000000000號
上列被告因著作權法案件，業經偵查終結，認為宜聲請以簡易判
決處刑，茲將犯罪事實及證據並所犯法條分敘如下：
        犯罪事實
一、緣「秋雨彼一瞑」、「傷心酒店」、「半夢半醒之間」、「
    酒」、「你到底愛誰」、「落雨聲」等歌曲係社團法人中華
    音樂著作權協會所專屬授權管理之音樂著作。乙○○係薰衣
    草卡拉OK店（設基隆市○○路1之1號2 樓）實際負責人，未
    經社團法人中華音樂著作權協會合法授權，將「秋雨彼一瞑
    」等歌曲供店內客人點唱公開演出。嗣於民國98年5 月7 日
    22時許，在上址為該協會派員查悉上情。
二、案經社團法人中華音樂著作權協會訴請偵辦。
        證據並所犯法條
一、訊據被告乙○○固不否認經營上開卡拉OK，惟辯稱：機器係
    向可愛公司承租，公播證是由他們申辦，伊不知情云云。經
    查，上揭犯罪事實業據告訴代理人曾靖文指訴綦詳，並有蒐
    證光碟及翻拍之照片在卷可資佐證。告訴人於97年12月31日
    即以存證信函通知被告需辦理公播證，收件人周家琪（股東
    的女兒），有存證信函及收件回執等影本在卷可稽。告訴人
    早已通知被告該辦理公播證，被告遲遲未辦理，被告所辯顯
    係事後卸責之詞，不足採信。被告犯嫌應堪認定。
二、核被告乙○○所為，係犯著作權法第92條之罪嫌。
三、依刑事訴訟法第451 條第1 項聲請逕以簡易判決處刑。
    此    致
臺灣基隆地方法院基隆簡易庭
中    華    民    國    99    年    3     月    14    日
                              檢察官  甲  ○  ○
本件正本證明與原本無異
中    華    民    國    99    年    3     月    18    日
                              書記官  張  雅  
附錄所犯法條：
著作權法第92條
    擅自以公開口述、公開播送、公開上映、公開演出、公開傳
    輸、公開展示、改作、編輯、出租之方法侵害他人之著作財
    產權者，處3年以下有期徒刑、拘役、或科或併科新臺幣75
    萬元以下罰金。
附記事項：本件係依刑事訴訟法簡易程式辦理，法院簡易庭得不
傳喚被告、輔佐人、告訴人、告發人等出庭即以簡易判決處刑；
被告、被害人、告訴人等對告訴乃論案件如已達成民事和解而要
撤回告訴或對非告訴乃論案件認有受傳喚到庭陳述意見之必要時
，請即另以書狀向簡易法庭陳述或請求傳訊。

司法院資訊處製作；財團法人民間司法改革基金會備份。
